臺灣高等法院臺中分院刑事裁定　
111年度聲字第2226號
聲  請  人  臺灣高等檢察署臺中檢察分署檢察官     
受  刑  人  林紀忠



上列聲請人因受刑人數罪併罰有二裁判以上，聲請定其應執行之
刑（聲請案號：111年度執聲字第964號），本院裁定如下：
    主  文
林紀忠因犯如附表所示各罪所處之刑，應執行有期徒刑拾肆年。
    理  由
一、聲請意旨略以：受刑人林紀忠因違反毒品危害防制條例數罪
    ，先後經判決確定如附表，應依刑法第53條、第51條第5款
    規定，定其應執行之刑，於是依刑事訴訟法第477條第1項聲
    請裁定等語。
二、數罪併罰，有二裁判以上者，依第51條之規定，定其應執行
    之刑；又數罪併罰，分別宣告其罪之刑，如宣告多數有期徒
    刑者，於各刑中之最長期以上，各刑合併之刑期以下，定其
    刑期，但不得逾30年，刑法第53條、刑法第51條第5款分別
    定有明文。又法律上屬於自由裁量之事項，並非概無法律性
    之拘束。自由裁量係於法律一定之外部性界限內（以定執行
    刑言，即不得違反刑法第51條之規定），使法官具體選擇以
    為適當之處理；因此在裁量時，必須符合所適用之法規之目
    的。更進一步言，須受法律秩序之理念所指導，此亦即所謂
    之自由裁量之內部性界限。關於定應執行之刑，既屬自由裁
    量之範圍，其應受此項內部性界限之拘束，要屬當然。而受
    刑人所犯如附表所示各罪，其中如附表編號1、2所示之部分
　　，業經臺灣臺中地方法院以111年度聲字第1861號刑事裁定
    定應執行有期徒刑12年6月確定等情，有上開刑事裁定及臺
    灣高等法院被告前案紀錄表各1份存卷可佐。上開刑事裁定
    所定應執行之刑，雖將因本院所為之本件定應執行刑裁定而
    當然失效，惟揆諸前揭說明，經本院審核相關案卷、考量自
    由裁量之範圍應受內部性界限之拘束（即法律秩序之理念及
    法律目的之內部性界限）及不利益變更禁止原則，避免本件
    定應執行刑後反較定應執行刑之前更不利於受刑人。
三、經查：受刑人所犯如附表所示之違反毒品危害防制條例等罪
　　，經法院先後判處如附表所示之刑，均已確定在案，有各該
    刑事判決及臺灣高等法院被告前案紀錄表在卷可查。茲檢察
    官聲請定其應執行刑，本院審核認其聲請為合法適當，應予
    准許。又定應執行刑，不僅攸關國家刑罰權之行使，於受刑
    人之權益亦有重大影響，除顯無必要或有急迫情形外，法院
    於裁定前，允宜予受刑人以言詞、書面或其他適當方式陳述
    意見之機會，程序保障更加周全。本院因而於民國111年11
    月21日訊問受刑人之意見，受刑人表示：本來在彰化開挖土
    機，當時每月收入大約新臺幣4萬多元，國中畢業，有父母
　　、一個27歲的小孩，我離婚了，我從105年9月間從澎湖監獄
    假釋出來，檢查胃癌3期，無法工作，現在在臺中監獄執行
　　，現在又檢查腎上腺腫瘤2顆，不確定是否是良性，還有神
    經病變，開刀很麻煩，所以醫師說繼續追蹤，我現在是執行
    澎湖監獄的殘刑，能否執行完畢是未知數，對刑期的話，很
    多事我有做我都認罪，其他不是我做的，很多法官也不採信
    我的證詞，現在刑期對我而言已經不重要了等語（見本院卷
    第120頁），並審酌受刑人自109年7月11日起至110年3月15
    日間，均係違反毒品危害防制條例等犯罪態樣、犯罪時間間
    隔、侵犯法益、各罪依其犯罪情節所量定之刑，及比例原則
　　、罪刑相當原則等自由裁量權限等情，而為為整體評價後，
    合併定其應執行之刑如主文所示。
據上論斷，依刑事訴訟法第477條第1項，刑法第53條、第51條第
5款，裁定如主文。
中　　華　　民　　國　　111 　年　　11　　月　　23　　日
           刑事第十一庭    審判長法　官   張  意  聰
                                 法　官   林  清  鈞
                                 法　官   周  瑞  芬
以上正本證明與原本無異。
如不服本裁定，應於收受送達後5日內向本院提出抗告書狀（須
附繕本）。因疫情而遲誤不變期間，得向法院聲請回復原狀。

　　　　　　　　　　　　　　　　 書記官   涂  村  宇
　　　　　　　　　　　　　　　　 
中　　華　　民　　國　　111 　年　　11　　月　　23　　日
附表：受刑人林紀忠定應執行之刑案件一覽表
編           號           1         2 罪           名  毒品危害防制條例 毒品危害防制條例 宣    告     刑  有期徒刑4年、 4年6月（共3罪）、 1年8月 有期徒刑7年8月（共7罪）、 7年10月（共2罪）、 8月（共4罪）、 9月 犯  罪  日   期  ①109年7月11日 ②109年7月14日　 ③109年7月18日 ④109年7月21日 ⑤109年7月22日 ①110年2月2日 ②110年2月4日 ③110年2月7日 ④110年2月14日 ⑤110年2月15日 ⑥110年3月1日 ⑦110年3月2日 ⑧110年3月5日 ⑨、⑪110年3月14日 ⑩110年3月13日 ⑫至⑭110年3月15日 偵查(自訴)機關年  度  案   號  臺灣臺中地方檢察署 109年度偵字第22666 、22667、30020、30021、30023號 臺灣臺中地方檢察署 110年度偵字第10036 、16544號 最後事實審 法        院 臺灣臺中地方法院 臺灣臺中地方法院  案        號 109年度訴字第2742號 110年度訴字第1356號  判 決  日 期 110年3月11日 111年4月13日 確定判決 法        院 臺灣臺中地方法院 臺灣臺中地方法院  案        號 109年度訴字第2742號 110年度訴字第1356號  判        決 確 定  日 期 110年10月6日 111年5月11日  是否為得易科罰金、得易服社會勞動之案件  不得易科罰金  不得易服社會勞動  不得易科罰金  不得易服社會勞動  備           註  臺灣臺中地方檢察署 110年度執字第13063號 臺灣臺中地方檢察署 111年度執字第6510號   編號1、2號，業經臺灣臺中地方法院以111年度聲字第1861號刑事裁定定應執行有期徒刑 12年6月確定。  

編           號           3    （以下空白） 罪           名  毒品危害防制條例  宣    告     刑  有期徒刑10年2月  犯  罪  日   期  110年3月14日  偵查(自訴)機關年  度  案   號  臺灣臺中地方檢察署 110年度偵字第16157號  最後事實審 法        院 臺灣高等法院臺中分院   案        號 111年度上訴字第538號   判 決  日 期 111年6月1日  確定判決 法        院 臺灣高等法院臺中分院   案        號 111年度上訴字第538號（經最高法院111年度台上字第4162號判決駁回上訴確定）   判        決 確 定  日 期 111年9月28日  是否為得易科罰金、得易服社會勞動之案件  不得易科罰金  不得易服社會勞動   備           註  臺灣臺中地方檢察署 111年度執字第12476號